



Ely Raquel Torres Díaz

Licenciada en Educación

EXPERIENCIA PROFESIONAL

- IESTP "TRUJILLO" DOCENTE Abril 2002 – Actualidad
- UNIVERSIDAD PRVADA ANTENOR ORREGO Enero 2004 – 2022
- UNIVERSIDAD PRIVADA CESAR VALLEJO
- UNIVERIDAD NACIONAL DE TRUJILLO 2018-Actualidad

CURSOS DE CAPACITACIÓN

 Nombre del curso: Programa de Fortalecimiento de Capacidades Universidad Cayetano Heredia PMESUT -MINEDU Fecha: Setiembre 2021

 Nombre del curso: Planes de Estudios por Competencias MINEDU

Fecha: Setiembre 2023

 Nombre del curso: Connecting, Teaching, Learning and Technology.

Universidad Nacional de Trujillo

Fecha: marzo 2022

- Nombre del curso: Seminario Regional "FUTURE DIRECTIONS ELT" Universidad Nacional e Trujillo
- "TALLER DE EXPERIENCIAS EXITOSAS DE ACREDITACION" GERENCIA REGIONAL LA LIBERTAD.
- DIDÁCTICAS APLICADAS A LA EDUCACION TÉCNICA- MINEDU

PERFIL PROFESIONAL

Licenciada, Maestra y Doctora en Educación con amplia experiencia profesional en docencia nivel superior Universitaria y No Universitaria, con Certificación Internacional en su especialidad y actualizaciones constantes en cuanto a nuevas metodologías en la enseñanza de idiomas, que desarrollen competencias lingüísticas y comunicativas de especialización en un mundo cambiante, competitivo y de exigencia académica. Comprometida siempre en la mejora constante de los procesos académicos.



CONTACTO

Email: torresdiaze@iestp-trujillo.edu.pe

EDUCACIÓN

- LIENCIADA EN EDUCACION Universidad Nacional de Trujillo
- MAESTRA EN EDUCACION MENCION PSICOLOGIA EDUCATIVA.

Universidad Nacional de Trujillo

MAESTRIA in "Teaching English as a Foreign Language"

Universidad UDEP-Piura

DOCTORA EN EDUCACION
 Universidad Nacional de Trujillo

CURSOS DE ESPECIALIZACION

- Certificaciones UNT
- Certificaciones PUCP
- Certificaciones como Organizadora y Ponente en eventos académicos nacionales e internacionales – UPAO.